臺灣雲林地方法院刑事判決　　　　　　　 93年度易字第454號
公　訴　人　臺灣雲林地方法院檢察署檢察官
被　　　告　甲○○　男　38歲.
上列被告因違反毒品危害防制條例案件，經檢察官提起公訴（93
年度毒偵字第1495號、第1549號），被告就被訴事實為有罪之陳
述，經本院合議庭裁定依簡式審判程序審理，本院判決如下：
    主  文
甲○○連續施用第二級毒品，累犯，處有期徒刑伍月，如易科罰
金，以佰元折算壹日。扣案之玻璃球壹顆沒收之。
    事  實
一、甲○○前於民國91年間因傷害直系血親尊親屬案件，經本院
    判處有期徒刑五月確定，91年8 月20日易科罰金執行完畢。
    而其於89、91年間分別因施用第二級毒品案件，先後二次經
    觀察、勒戒後，均認無繼續施用毒品之傾向，予以釋放，並
    由臺灣雲林地方法院檢察署檢察官各於90年2 月5 日、91年
    9 月25日，分別以89年度毒偵字第1480號、90年度毒偵字第
    181 號、第223 號及91年度毒偵字第622 號不起訴處分確定
    。猶不知悔改，復基於施用第二級毒品之概括犯意，自93年
    9 月15日下午2 、3 時許起至93年10月14日上午7 時許止，
    在雲林縣口湖鄉謝厝村5 鄰水尾1 號其住處房間內，以將安
    非他命置於玻璃球內用火燒烤後吸食其煙之方式，連續施用
    第二級毒品安非他命多次。嗣因涉嫌傷害直系血親尊親屬案
    件，為警於93年9 月15日下午5 時30分許，在其上開住處將
    其拘提到案，並當場於其所著褲子左口袋內扣得其所有供施
    用毒品之器具玻璃球一顆；另於93年10月15 日 下午3 時20
    分許，因涉嫌傷害直系血親尊親屬案件依雲林縣警察局北港
    分局之通知至該局製作筆錄，經其同意採尿送驗，檢出含有
    毒品甲基安非他命陽性反應。
二、案經雲林縣警察局北港分局二次報請臺灣雲林地方法院檢察
    署檢察官偵查起訴。
    理  由
一、程序方面：
　  本件被告甲○○所犯為死刑、無期徒刑、最輕本刑三年以上
    有期徒刑及高等法院管轄第一審案件以外之罪，並經被告於
    準備程序進行中，就前揭被訴事實為有罪之陳述，經法官告
    知簡式審判程序之旨，並聽取公訴人、被告之意見後，合議
    庭認為適宜，依刑事訴訟法第273 條之1 第1 項之規定，裁
    定進行簡式審判程序。
二、認定犯罪事實所根據的證據及理由：
  (一)被告甲○○之自白。
  (二)雲林縣警察局北港分局查獲煙毒嫌犯尿液送檢真實姓名對照
    表、雲林縣衛生局煙毒尿液檢驗成績書（93年9 月15日採尿
    ），及雲林縣警察局北港分局查獲煙毒嫌犯尿液送檢真實姓
    名對照表、雲林縣衛生局煙毒尿液檢驗成績書（93年10月15
    日採尿）各1 件。足以證明被告於93年9 月15日及93年10月
    1 5 日所採集其親排之尿液，呈甲基安非他命陽性反應。
  (三)扣案之玻璃球1 顆。足以證明被告有施用第二級毒品安非他
    命之事實。
  (四)臺灣雲林地方法院檢察署檢察官89年度毒偵字第1480號、90
    年度毒偵字第181 號、第223 號及91年度毒偵字第622 號不
    起訴處分書、臺灣雲林地方法院檢察署刑事資料查註紀錄表
    、全國施用毒品案件紀錄表、受觀察勒戒人毒品及前科紀錄
    簡列表、臺灣雲林地方法院被告院內索引卡紀錄表及臺灣高
    等法院被告全國前案紀錄表各1 件。足以證明被告前因施用
    毒品，經觀察、勒戒執行完畢釋放後，5 年內再犯上開連續
    施用第二級毒品之罪。
三、論罪科刑的理由：
  (一)按安非他命為毒品危害防制條例第2 條第2 項第2 款所定之
    第二級毒品，不得非法持有、施用。核被告甲○○所為，係
    犯毒品危害防制條例第10條第2 項施用第二級毒品罪。
  (二)被告持有安非他命行為，為施用之高度行為所吸收，不另論
    罪。
  (三)被告先後多次施用第二級毒品安非他命之行為，時間緊接，
    犯罪構成要件相同，顯係基於概括犯意反覆為之，為連續犯
    ，應依刑法第56條之規定論以連續施用第二級毒品之一罪，
    並依法加重其刑。
  (四)查被告前91年間因傷害直系血親尊親屬案件，經本院判處有
    期徒刑五月確定，91年8 月20日易科罰金執行完畢，有臺灣
    雲林地方法院檢察署刑事資料查註紀錄表、臺灣雲林地方法
    院被告院內索引卡紀錄表、臺灣高等法院被告全國前案紀錄
    表各1 件在卷可參，其於5 年內再犯有期徒刑以上之本罪，
    為累犯，應依法加重其刑，併遞加重之。
  (五)爰審酌被告正值青壯竟不思進取，前因施用毒品犯行經法院
    觀察、勒戒執行完畢，猶不知警惕，再犯本件施用毒品之罪
    ，亟待矯治，而施用毒品係屬自戕行為並未損害他人，及其
    係因壓力大、經濟及管教女兒問題一時無法調適，再度施用
    毒品，然於犯罪後深知悔悟，坦承犯行，並陳明已於過年後
    自行戒掉毒癮，表示以後不會再以施用毒品方式調適壓力，
    犯罪後態度尚佳，暨其目前有正常工作，家中稚子及雙親亟
    待扶養等一切情狀，量處如主文所示之刑，併諭知易科罰金
    之折算標準示懲。
  (六)扣案之玻璃球1 顆，為被告所有，且係供施用第二級毒品所
    用之物，業經被告供明在卷，應依刑法第38條第1 項第2 款
    之規定，諭知宣告沒收之。
四、適用之法律：
  (一)刑事訴訟法第273 條之1 第1 項、第299 條第1 項前段。
  (二)毒品危害防制條例第10條第2 項，刑法第11條、第56條、第
    47條、第41條第1 項、第38條第1 項第2 款，罰金罰鍰提高
    標準條例第2 條。
本案經檢察官乙○○到庭執行職務。
中　　華　　民　　國　　94　　年　　6 　　月　　9 　　日
                  刑事第四庭    法  官  李淑惠
以上正本證明與原本無異。
如不服本判決應於送達後10日內向本院提出上訴狀。
                                書記官　徐基典
中　　華　　民　　國　　94　　年　　6 　　月　　9 　　日
附錄論罪法條
毒品危害防制條例第10條
施用第一級毒品者，處六月以上五年以下有期徒刑。
施用第二級毒品者，處三年以下有期徒刑。
